臺灣桃園地方法院刑事判決
                                     110年度原簡字第11號
公  訴  人  臺灣桃園地方檢察署檢察官
被      告  高吉雄



指定辯護人  本院公設辯護人  彭詩雯
上列被告因違反毒品危害防制條例案件，經檢察官提起公訴（10
9年度偵字第22358號），本院受理後（110年度原訴字第37號）
，經被告自白犯罪，認宜改以簡易判決處刑，判決如下：
    主  文
高吉雄持有第二級毒品，處拘役貳拾日，如易科罰金，以新臺幣
壹仟元折算壹日。
扣案之甲基安非他命貳包（含袋重壹點柒玖貳肆公克）沒收銷燬
。
    事  實
一、高吉雄知甲基安非他命係屬毒品危害防制條例第2條第2項第
    2款所列之第二級毒品，不得非法持有，竟於民國109年7月1
    日19時25分許，在在桃園市蘆竹區南竹路與富國路口之「萊
    爾富便利商店」門口，以新臺幣（下同）5,000元之代價，
    甲基安非他命2包（含袋重，總重1.7924公克）向鄭俊亮購
    買第二級毒品甲基安非他命2包（含袋重1.7924公克）後持
    有之。嗣高吉雄於同（1）日19時30分許在桃園市○○區○○路0
    段0號前，為警盤查，經其同意受搜索後，在其口袋內扣得
    前開第二級毒品甲基安非他命2包及玻璃球1個，因而查獲上
    情。
二、案經桃園市政府警察局移送臺灣桃園地方檢察署檢察官偵查
    起訴。
    理  由
一、上揭事實，業據被告於110年8月4日本院準備程序時坦承不
    諱（見本院110年度原訴字第37號卷二第136頁），且有桃園
    市政府警察局保安警察大隊搜索扣押筆錄、扣押物品目錄表
    、扣押物品清單、詮昕科技股份有限公司109年7月17日編號
    D0000000號藥物檢驗報告各1份、行車記錄器影像翻拍照片4
    張、監視器錄影畫面翻拍照片13張、現場照片1張附卷可稽
    （見臺灣桃園地方檢察署109年度偵字第22358號卷，下稱偵
    22358卷，第251頁至第255頁、第203頁至第204頁、第103頁
    至第111頁、第225頁至第231頁），足徵被告前開出於任意
    性之自白與事實相符，堪以採信。綜上，本案事證明確，被
    告犯行已堪認定，應依法論科。
二、論罪科刑：
（一）按甲基安非他命係屬毒品危害防制條第2條第2項第2款所
      定之第二級毒品。是核被告所為，係犯毒品危害防制條例
      第11條第2項之持有第二級毒品罪。又被告自其取得扣案
      甲基安非他命時起，至其110年7月1日19時30分許為警查
      獲時止，其持有第二級毒品之行為，係同一持有行為之繼
      續進行，應論以一罪。
（二）刑之加重減輕：
　　⒈被告前因侵占案件，經臺灣臺中地方法院以102年度易字第
      2061號判決判處有期徒刑6月（共8罪），並定其應執行之
      刑為有期徒刑10月確定，於103年11月18日入監執行後，
      於104年8月31日縮刑期滿，並於104年9月1日執行完畢出
      監，有臺灣高等法院被告前案紀錄表附卷可據，其受有期
      徒刑執行完畢5年以內，故意再犯本案有期徒刑以上之罪
      ，固為累犯，惟審酌釋字第775號解釋意旨，被告所犯前
      案為侵占案件與本案持有毒品犯行不僅犯罪型態不同，且
      所侵害之法益、對社會之危害程度，亦有相當差別，兩者
      間顯無延續性或關聯性，故本案以不加重其刑為宜。
　　⒉按犯毒品危害防制條例第4條至第8條、第10條或第11條之
      罪，供出毒品來源，因而查獲其他正犯或共犯者，減輕或
      免除其刑，毒品危害防制條例第17條第1項定有明文。而
      按被告供出毒品來源，並無時間上之限制，其在法院審判
      中供出者，固可促使在場之檢察官知悉而發動偵查，或由
      法院依刑事訴訟法第241條之規定函送檢察官偵查，期能
      查獲其他正犯或共犯，但事實審法院依據被告所供其毒品
      來源之具體事證，自行調查、認定，並因而查獲其共同正
      犯或共犯者，自仍有毒品危害防制條例第17條第1項規定
      之適用；又毒品危害防制條例第17條第1項規定所稱之「
      供出毒品來源，因而查獲其他正犯或共犯者」，係指犯罪
      行為人供出毒品來源之對向性正犯，或與其具有共同正犯
      、共犯（教唆犯、幫助犯）關係之毒品由來之人的相關資
      料，客觀上足使偵查犯罪之公務員得據以對之發動偵查，
      並因而破獲者。所謂「破獲」，指「確實查獲其人、其犯
      行」而言，然不以所供出之人業據檢察官起訴或法院判刑
      確定為限。如查獲之證據，客觀上已足確認該人、該犯行
      者，亦屬之（最高法院101年度台上字第156號、109年度
      台上字第567號判決意旨參照）。查被告當場為警查獲後
      ，於警詢供出本案上游鄭俊亮，使員警得以循線查獲與本
      案有直接關聯之其他正犯鄭俊亮之事實，有桃園市政府警
      察局保安警察大隊110年12月21日桃警保大行字第1100009
      340號函及函附職務報告、桃園市政府警察局大溪分局110
      年12月23日溪警分刑字第1100034004號函在卷可稽（見11
      0年度原簡字第11號卷二第17頁至第21頁）。從而，足認
      被告於本案查獲後，確有供出毒品來源因而查獲與本案有
      直接關聯之其他正犯鄭俊亮，堪認被告供出鄭俊亮部分，
      合於毒品危害防制條例第17條第1項所定要件，又該條項
      固規定供出毒品來源，因而查獲其他正犯或共犯者，減輕
      或免除其刑，惟綜觀被告犯罪情節、犯罪所生之危害及其
      指述之來源所能防止杜絕毒品氾濫之程度等情狀，本院認
      尚不足以免除其刑，故就被告本案犯行，僅依毒品危害防
      制條例第17條第1項規定，減輕其刑（依刑法第66條但書
      規定，減輕其刑同時有免除其刑之規定者，其減輕得減至
      3分之2）。
（三）本院審酌被告明知毒品危害社會安全，仍持有扣案之第二
      級毒品，所為助長毒品泛濫之風氣，並對社會秩序亦生不
      良影響，自應非難；惟衡酌其犯後坦承犯行，尚具悔意，
      兼衡其持有毒品之時間、數量，並考量其犯罪之動機、目
      的、手段、情節，暨其於警詢自陳小學畢業之智識程度、
      家庭經濟狀勉持況等一切情狀（見偵22358卷第41頁），
      量處如主文所示之刑，並諭知易科罰金之折算標準。
三、沒收部分：扣案之甲基安非他命2包（含袋重1.7924公克）
    ，經鑑驗檢出甲基安非他命成分乙節，有詮昕科技股份有限
    公司109年7月17日編號D0000000號藥物檢驗報告在卷可按，
    核屬第二級毒品，應依毒品危害防制條例第18條第1項前段
    規定，不問屬於犯罪行為人與否，宣告沒收銷燬。另盛裝上
    開毒品之包裝袋，因沾附毒品而難以析離，且無析離之實益
    與必要，當將包裝袋整體視之為毒品併予宣告沒收銷燬；至
    鑑定耗盡之毒品部分，既已滅失，自毋庸宣告沒收銷燬，併
    予敘明。至扣案之玻璃球1個，依照卷內相關證據未能證明
    確有與被告本案犯行相關，而檢察官就此部分扣案物不僅未
    聲請沒收，亦未說明沒收依據，應無宣告沒收之餘地。
四、據上論斷，應依刑事訴訟法第449條第2項、第3項、第450條
    第1項，毒品危害防制條例第11條第2項、第17條第1項、第1
    8條第1項前段，刑法第11條、第41條第1項前段，逕以簡易
    判決處刑如主文。
五、如不服本判決，應於判決送達後20日內，向本院提出上訴狀
    ，上訴於本院合議庭（須附繕本）。
本案經檢察官許炳文提起公訴，檢察官洪鈺勛到庭執行職務。
中　　華　　民　　國　  111　　年　　1　　月　　10　　日
                  刑事第三庭  法　官　呂秉炎
以上正本證明與原本無異。
如不服本判決，應於判決送達後20日內向本院提出上訴狀（應附
繕本）。
　　　　　　　　　　　　　　　書記官　曾雋行　　　　　　
中　　華　　民　　國　　110 　年　　1 　　月　　10　　日
附錄論罪科刑法條：
毒品危害防制條例第11條第2項
持有第一級毒品者，處3年以下有期徒刑、拘役或新臺幣30萬元
以下罰金。
持有第二級毒品者，處2年以下有期徒刑、拘役或新臺幣20萬元
以下罰金。
持有第一級毒品純質淨重十公克以上者，處1年以上7年以下有期
徒刑，得併科新臺幣1百萬元以下罰金。
持有第二級毒品純質淨重二十公克以上者，處6月以上5年以下有
期徒刑，得併科新臺幣70萬元以下罰金。
持有第三級毒品純質淨重五公克以上者，處2年以下有期徒刑，
得併科新臺幣20萬元以下罰金。
持有第四級毒品純質淨重五公克以上者，處1年以下有期徒刑，
得併科新臺幣10萬元以下罰金。
持有專供製造或施用第一級、第二級毒品之器具者，處1年以下
有期徒刑、拘役或新臺幣10萬元以下罰金。